---
title: "ggplot2 Geom"
output: github_document
editor_options: 
  chunk_output_type: console
---
# Tip
아래 그래프는 R-studio 에서 제공하는 cheat sheet 의 내용이다. <br>
geom 은 그래프의 전체적 모양새를 가늠짓는 함수로 제일 중요하다 할 수 있다. <br>
```{r}
library('ggplot2')
args(geom_col) #이를 통해서 (또는?) 그 함수의 default 설정을 알 수 있다.
```

# 1연속형
```{r}
a <- ggplot(mpg, aes(hwy))
```

## Area plot
```{r}
a + geom_area(stat = "bin")
```

## density plot
```{r}
a + geom_density(kernel = "gaussian")
```

## 쌓인 점 plot
```{r}
a + geom_dotplot()
```

## 빈도수 plot
```{r}
a + geom_freqpoly()
```

## 히스토그램
```{r}
a + geom_histogram(binwidth = 5)
```

# 1범주형
## g
```{r}
b <- ggplot(mpg, aes(fl))
b + geom_bar()
```


# 2연속+연속
## jitter scatter
```{r}
e <- ggplot(mpg, aes(cty, hwy))
e + geom_jitter()
```

## scatter
```{r}
e + geom_point()
```

## quantile plot
95% 범위를 세개의 선으로 표시
```{r}
e + geom_quantile()
```

## 축에 rug표시
```{r}
e + geom_rug(sides = "bl")
```

## smooth line
```{r}
e + geom_smooth(method = lm)
```

## text plot
```{r}
e + geom_text(aes(label = cty))
```

## 2d histogram
```{r}
head(diamonds)
h <- ggplot(diamonds, aes(carat, price))
h + geom_bin2d(binwidth = c(0.25, 500))
```

## 2d density 
```{r}
h + geom_density2d()
```

## 2d hexagon
```{r}
h + geom_hex()
```

## Area plot
```{R}
i <- ggplot(economics, aes(date, unemploy))
i + geom_area()
```

## Line plot
```{R}
i + geom_line()
```

## Step plot
```{r}
i + geom_step(direction = "hv")
```

# 2범주+연속

## 막대 그래프
아래와 같이 그래프의 default 는 sum 을 출력하고 있는 모습이다. <br>
```{r}
f <- ggplot(mpg, aes(class, hwy))
f + geom_col()
tapply(mpg$hwy,mpg$class,sum)
```

## box plot
```{r}
f + geom_boxplot()
```

## scatter
```{r}
f + geom_dotplot(binaxis = "y", stackdir ="center",dotsize=0.3)
```

## violin
```{r}
f + geom_violin(scale = "area")
```

# 2범주+범주
## 격자 plot
```{r}
g <- ggplot(diamonds, aes(cut, color))
g + geom_count()
```

# 3변수

## contour plot
```{r}
head(seals)
seals$z <- with(seals, sqrt(delta_long^2 + delta_lat^2))
l <- ggplot(seals, aes(long, lat))
l + geom_contour(aes(z = z))
```

## raster plot
z 를 높이로 가지는 tile plot
```{r}
l + geom_raster(aes(fill = z), hjust=0.5, vjust=0.5,
interpolate=FALSE)
```

## tile plot
```{r}
l + geom_tile(aes(fill = z))
```

