---
title: "데이터 살펴보기"
output: github_document
editor_options: 
  chunk_output_type: console
---

데이터를 전처리 하기 전에 어떤 형태인지 알아봐야 할 것이다.<br>
그럴때는 아래와 같이 데이터를 살펴보기 위한 명령어들이다.

## head
데이터의 앞부분을 보여준다.<br>
**n** : default 는 5이지만, 수를 지정해서 원하는만큼의 데이터를 볼 수 있다.
```{r}
head(iris,n=7)
```
## tail
데이터의 뒷부분을 보여준다.<br>
**n** : default 는 5이지만, 수를 지정해서 원하는만큼의 데이터를 볼 수 있다.
```{r}
tail(iris,n = 10)
```
## View
데이터 내용을 새 윈도우를 열어서 보여준다.<br>
오름차순으로 정렬하거나 다양한 조작 가능<br>
```{r}
View(iris)
```

## dim 
데이터의 차원을 보여준다.
```{r}
dim(iris)
```

## length
length(df) : 데이터프레임에 사용시 column 의 갯수 출력 <br>
length(df$col) : column 에 사용시 col 의 element 의 갯수 출력<br>
```{r}
length(iris) 
length(iris$Sepal.Length) 
```

## names
데이터의 구성요소 이름 (col 의 이름)을 출력한다.
```{r}
names(iris)
```

## summary 
데이터의 기초 통계량을 보여준다.
```{r}
summary(iris)
```

## class
데이터의 속성을 나타낸다.
```{r}
class(iris) # iris 의 속성은 data.frame
class(c(1,2,3)) # 벡터는 한 속성의 element로 구성된다. 즉 vector 의 구성인 numeric 표출
class(c(1,2,'a')) # 벡터는 한 속성의 element 가 되야되서 character 표출
```

## str
데이터의 내부 구조를 보여준다.
```{r}
str(iris) # 범주형의 경우 어떤 level 로 구성되어있고, 각 data type 이 뭔지
```

## attach : 데이터를 고정해서 사용한다.
```{r}
attach(iris)
Sepal.Length # 원래 iris$Sepal.Length 로 해야하지만, attcach 로 해서 바로나온다.
```

## detach : 데이터 고정을 해재한다.
```{r}
detach(iris)
# Sepal.Length # 이렇게 실행하면 오류가 난다.
iris$Sepal.Length 
```

## with : 데이터를 활성화한다. attach 와 비슷
```{r}
with(iris,max(Sepal.Length))
```
