---
title: "데이터 구조및 변환"
output: github_document
editor_options: 
  chunk_output_type: console
---
# 데이터 구조
R  에는 많은 데이터 구조가 있다. <br>
각각에 맞는 데이터 유형을 알아두어야 나중에 사용할 수 있을것이다.

## Scala
구성인자가 하나인 벡터
```{r}
c(1)
```

## Vector
vector 는 구성인자가 1개 이상인 1차원 구조이다. <br>
vector 안의 구성인자들은 동질적이다. 즉 벡터의 모든 원소들은 같은 자료형을 가져야 한다.

```{r}
c(1,2,3) # 이렇게 수행되면 동일한 숫자의 자료형을 가지게 된다.
c(1,'tom',3) # 이렇게 수행되면 string(문자) 의 동일한 자료형을 가지게 된다.
x <- c('a','b','c')
names(x) <- c('first','second','third') # 이와 같이 벡터에 이름을 부여할 수 있다.
x['first'] # 그에 따라 이름을 가진 vector 가 만들어진다.
```

## list
생각보다 자주 사용되지는 않는다. <br>
list 자료형을 사용할경우 서로 다른 타입들의 변수를 가져다가 붙일 수 있다. <br>
그리고 서로 다른 길이, 서로 다른 차원으로 구성될 수 있다. <br>
```{r}
school <- list(name = c('han','kim','hyo'),
              address = c('seoul','USA'),
              age = c(24))
# list 를 입력할때에는 위 처럼 = 를 사용해야 한다.
school # 위와 같이 class 라는 list 안에 또 다른 list 형성 가능.
```

## list 의 접근
**$로 접근하는 list**
```{r}
school$name # schoole 에서 name 의 '구성성분 추출'
```
**[[]] 로 접근하는 list 구성성분 추출**
```{r}
school[['name']]  # 'name' 의 구성성분 추출
school[[1]] # name(첫번쨰) 의 구성성분 추출
```
**[] 로 접근하는 ' sub list' 추출**
```{r}
school['name']
school[1]
```
**[[]] 와 [] 의 차이** <br>
[[]] : sublist 의 구성성분을 추출한다.<br>
[] : sublist 를 추출한다. 즉 list를 얻음<br>
```{r}
class(school[1]) # sublist 추출 
class(school[[1]]) # list 에서 1번째 sublist 의 구성성분 추출
```

## array 
동일한 유형의 데이터가 2차원 이상으로 구성
```{r}
array1 = array(1:24,c(2,3,4)) # 2*3*4 array
array1
array1[1,2,3]  # 1row,2col,3번쨰 행렬 추출
```

## Matrix(행렬)
동일한 유형의 2차원 데이터 <br>
행렬은 모든 element 의 값들이 '같은' 형태여야 합니다. <br>
즉 1,2,3,'no' 의 4개 element 로 구성되어있는 vector 를 matrix 로 변환시 '1','2','3','no' 로 강제형변환이 됩니다. <br>
```{r}
matrix(1:12,nrow=3)
# nrow : row 의 수
# ncol : col 의 수
```

```{r}
matrix(1:12,nrow=3,
       dimnames = list(c('a','b','c'),c('1','2','3','4')))
# dimnames : 행과 열에 이름을 부여 (이때 다른 길이를 쓸 수 있는 list 를 써야한다.)
```

```{r}
matrix(1:12,nrow=3,byrow=TRUE)
# byrow : 가로로 먼저 채워지게 한다. default 는 세로(col)
```

```{r}
mat <- matrix(1:12,nrow=3,
              byrow = TRUE,
              dimnames = list(c('a','b','c'),c('1','2','3','4'))) ; mat

mat[6] # 그냥 6번째로 index 를 주게되면 col 부터 세게 되므로 10을 추출
mat[2,3] # 2row, 3col 의 값
mat['a','2'] # 이름으로도 추출 가능
mat[1:3,1] # 범위를 추출 가능
mat[c(1,3),c(2,4)] # vector 를 이용해 추출 가능
mat['a',c(3,1)] # 이름과 같이 추출 가능
```

## factor
factor(요인) : 범주형(명목/순서)의 데이터구조<br>
요인이 가질 수 있는값들을 수준(level) 이라고 한다.<br>
factor 는 레벨을 알파벳 순으로 정렬한다. <br>
그 다음 알파벳 순의 레벨의 정수 인덱스로 벡터 내용을 다시 만든다.<br>
펙터의 실제 내용은 레벨의 정수 인덱스이고, 각 정수를 레벨명으로 해독 가능한 범례가 있다고 생각하면 쉽다.<br>
```{r}
data = c('c','a','b')
example = factor(data)
as.numeric(example) # 위를 보면 3,1,2 로 되어있음을 볼 수 있다.
# 즉 알파벳 순으로 factor 를 지정해준것 
```

```{r}
factor(data,levels=c('c','b','a'),ordered = T) 
# 이렇게 하면 c,b,a 순으로 1,2,3 의 값을 매기고 ordered 가 c<b<a 로 된다.
# 즉 ordered data 를 만들고 싶을때 쓰게 된다.
```

##Dataframe 
데이터 유형에 상관없는 2차원데이터
```{r}
name <- c('john','kim','marry')
age <- c(45,44,22)
child <- c(T,T,F)
df <- data.frame(name,age,child) ; df
```

# 데이터 구조 변환
```{r setup, warning=FALSE}
library(MASS)
str(Cars93)
```
위와 같이 하나의 데이터에도 많은 데이터 형태가 있음을 볼 수 있다. <br>
데이터 형태를 잘 알아두어야 <br>
1.각 데이터 속성에 맞는 함수를 적용가능<br>
2.데이터별 속성이 잘못 들어간 경우 바로잡기 가능 (숫자형이 factor 라든지...)

```{r}
# as.factor(데이터) : 데이터를 factor 로 변환해준다.
x <- c('A','B','C')
factor_x <- as.factor(x)
str(factor_x) # level이 생긴 factor 형태가 된 것을 볼 수 있다.

# as.numeric(데이터) : 데이터를 숫자로 변환한다.
x <- c('4','5','10')
str(x) # chr 의 데이터 tpye
numeric_x <- as.numeric(x)
str(numeric_x) # chr -> num 으로 데이터 type 이 바뀐것을 볼 수 있다.

# as.character(데이터) : 데이터를 chr 로 변환
as.character(3.14)

# as.vector(데이터) : 데이터를 vector 로 변환
as.vector('C')

# as.logical(데이터) : logic 값으로 변환
as.logical(3.42) # 이때에 0 일때에만 False 를 내보내고 나머지 경우는 True 를 나타낸다. 
as.integer(3.2)
as.numeric('go') # 바꿀수 없는 경우 에러가 뜬다.
as.character(100)
as.numeric(FALSE) # FALSE 인 경우 0 
```