---
title: "문자열 함수"
output: github_document
editor_options: 
  chunk_output_type: console
---
# paste 
입력받은 문자열을 하나로 붙여준다. <br>
***sep*** : 두 문자열 사이를 구분하는 구분자를 써준다. default = ' '
***collapse*** : 여러개의 붙여진 str 을 하나의 str 으로 붙일때 구분자.
```{r}
num = 1:10
alphabet = c('a','b','c')
paste(num,alphabet) # paste 를 통해서 두 문자열을 하나로 붙여 주었다. 
paste(num,alphabet, sep='과') # 두 vector 사이에 구분자를 '과' 로 설정하였다.
paste(num,alphabet, sep='') # sep 을 없애서 간격을 붙일 수 있다.
paste(num,alphabet, collapse='',sep='와')  # 스트링이 모두 합쳐진 모습
```

# substr [특정 위치 문자열 추출]
주어진 문자열에서 특정 문자열을 추출한다.
```{r}
substr('starcraft',1,4) # 1~4 번째의 문자열을 출력한다.
country = c('korea','japan','china')
substr(country,1,3)
```

# nchar
문자열 벡터 x 의 글자 수를 출력해준다.
```{r}
x = c('hana','dool','set')
nchar(x)  
```

# strsplit
문자열을 split 기준으로 나누기
```{r}
name <- c("Chulsu, Kim", "Younghei, Lee", "Dongho, Choi")
name_split <- strsplit(name, split=",")
name_split
# 여기서 주의할점은 list 로 나온다는 것이다. 
```

# sub [글자 바꾸기]
sub(old, new,x)
string x 에서 처음나오는 old 문자를 new 문자로 한번만 바꾼다
```{r}
x <- c('your love is not love')
sub('love','first love' ,x) # love -> first love
```

# gsub [모든글자 바꾸기]
string x 내의 모든 old 문자를 new 문자로 '모두' 바꾼다.
```{r}
x <- c('your love is not love')
gsub('love','first love' ,x) # love -> first love
```

# substr [특정 위치 문자 바꾸기]
```{r}
x <- 'I love you'
substr(x,8,10) <- 'Her'
x
```

# tolower/toupper
소문자/대문자로 변환
```{r}
x <- 'Python'
tolower(x) # 소문자로의 변환
```

# union
중복되는 항목 없이, unique 한 항목만 남기기
```{r}
str1 <- c("go", "love", "like", "one")
str2 <- c("love", "love", "Python", "one")
union(str1, str2)
```

# intersect
공통되는 항목만 추출
```{r}
str1 <- c("go", "love", "like", "one")
str2 <- c("love", "love", "Python", "one")
intersect(str1, str2)
```

# setdiff
공통되지 않는 항목 추출
```{r}
str1 <- c("go", "love", "like", "one")
str2 <- c("love", "love", "Python", "one")
setdiff(str1, str2)
```

# setequal[동질성판단]
2개 set 에 대한 동일여부 확인
```{r}
str1 <- c("go", "love", "like", "one")
str2 <- c("love", "love", "Python", "one")
str3 <- c("love","love","Python","one")
setequal(str1,str2)
setequal(str2,str3)
```

# str_trim[공백없애기]
```{r setup, warning=FALSE}
library(stringr)
str <- c('  go    ')
str_trim(str)
```

#
